# 请教陈版，该贸易适用总额法还是净额法？

提问人：SS1111 时间：2023-07-06 18:03:48
公司为一家商贸公司，主营从事商品贸易，企业对于每项购销交易，企业分别和客户、供应商签订销售和采购合同，独立开具发票和取得发票，独立收款和付款，货物流转过程由我司供应商直接送至我司客户指定地点，我司仓库没有所谓的采购入库和销售出库。企业目前采用总额法处理：税率13%，货物 100 件，账务处理如下
例：
1 、向供应商采购时
借：存货 1769.91
借：应交税费-进项 230.09
贷：应付账款 2000
2 、向客户销售时
借：应收账款 3000
贷：主营业务收入 2654.87
贷：应交税费-销项税 345.13
借：主营业务成本 1769.91
贷：存货1769.91
请教陈老师
1 、该公司贸易业务应采用总额法还是净额法？
2 、如果采用净额法，会计分录又是怎么样体现的？

回答人：chenyiwei
这类情况下，因为本企业不”囤货“所以应采用净额法核算。
净额法下的账务处理：
1 、向供应商采购时
借：其他应收款/其他流动资产 1769.91
借：应交税费-进项 230.09
贷：其他应付款 2000
2 、向客户销售时
借：其他应收款 3000
贷：其他应付款 2654.87
贷：应交税费-销项税 345.13
借：其他应付款 2654.87
贷：其他应收款/其他流动资产 1769.91
贷：主营业务收入 884.96

提问人：SS1111 时间：2023-07-23 13:17:27
陈老师，收入用净额法确认了，那现金流是不是也得净额法提现呀

回答人：chenyiwei
现金流的净额列报和收入的净额确认所依据的逻辑不同。现金流量的净额列报遵循《企业会计准则第 31 号——现金流量表》第五条规定。不排除虽然利润表采用净额法确认收入成本，但对应的现金流仍是全额。

提问人：SS1111 时间：2023-08-07 15:00:45
陈老师，上述分录中可以把其他应收和其他应付换成应收账款和应付账款科目吗？

回答人：chenyiwei
一般不建议。